臺灣嘉義地方法院民事判決
109年度原訴字第2號
原      告  莊蕷耘  
訴訟代理人  張巧妍律師
被      告  莊美花  

訴訟代理人  趙文淵律師
上列當事人間因被告傷害案件，原告提起請求損害賠償之刑事附
帶民事訴訟，經本院刑事庭以109年度原附民字第3號刑事附帶民
事訴訟裁定移送前來，經本院於民國110年9月22日言詞辯論終結
，判決如下：
    主  文
被告應給付原告新臺幣（下同）567,734元，及自民國109年2月2
4日起至清償日止，按年息百分之5計算之利息。
原告其餘之訴駁回。
訴訟費用由被告負擔百分之51，由原告負擔百分之49。
本判決原告勝訴部分於原告以189,000元供擔保後，得假執行。
但被告以567,734元為原告預供擔保，得免為假執行。
原告其餘假執行之聲請駁回。
    事實及理由
一、原告起訴主張：
（一）被告於民國107年11月30日21時55分至22 時許間，因不滿
      原告所有車牌號碼000-0000號自用小貨車停放在其嘉義縣
      ○里○○○村0鄰○○00號住處旁空地，竟持番刀、鐵鎚刺擊該
      車輪胎(未損壞），再以鐵鎚擊破該車之右前車窗玻璃，
      致該車右前車窗玻璃破裂。原告見狀上前理論，被告另持
      竹棍揮打原告之身體，並快速自斜坡上方跑下衝撞原告倒
      地，致原告受有左側遠端肱骨骨折之傷害。
（二）原告依民法第184條、第193條第1項、第195條、196條之
      規定，請求被告賠償如下：
   1、醫療費用：142,097元。
   2、看護費：自手術日後起算，需專人照護1個月，看護費用 
      66,000元。
   3、後續醫療費用：2,110元
   4、不能工作損失：原告受傷前檐任廚師，每月薪資33,300元
      ，因受傷需休養3個月，又手肘傷勢狀況不宜負重，而原
      告為廚師，無法輕易轉行擔任文書行政工作，故原告至少
      1年期間，無法從事廚師工作，不能工作之損失至少有399
      ,600元。
   5、車窗玻璃修復費用：4,100元
   6、精神慰撫金：原告身體受傷，經歷住院、手術及門診治療
      ，忍受術後生活種種不便，迄今已逾一年，請求賠償精神
      慰撫金50萬元。
   7、合計1,113,907元。
（四）訴之聲明：
   1、被告應給付原告1,113,907元 及自刑事附帶民事起訴狀繕
      本送達被告之翌日起至清償日止，按年息百分之5 計算之
      利息。
   2、訴訟費用由被告負擔。
   3、原告願供擔保請准宣告假執行。  
二、被告則以：
（一）被告沒有毀損原告汽車玻璃及撞到原告，本件刑案二審判決理由離譜。
（二）就原告請求之費用答辯如下：
   1、就醫療費用：原告提出之門診收據形式不爭執，惟就108
      年9月12日之門診收據記載自費額126,914元，該部分支出
      是否具有必要性。
   2、看護費：原告所受左側遠端肱骨骨折之傷害，依該傷勢所
      示，其生活起居並無不能自理，無看護之必要。
   3、後續醫療費用：原告未提出需復健之必要，此部分之請求
      自屬無據。
   4、不能工作損失：原告因傷住院6天即出院，其受傷勢影響
      因而不能工作，為何長達18個月之久，原告並未提出證明
      。
   5、車窗玻璃修復費用：原告未提出修復車窗玻璃費用之單據
      。
   6、精神慰撫金：本件係原告追打被告，被告跑至斜坡上，原
      告仍摸黑追打被告，因而自行跌倒受傷，其請求50萬元，
      自屬無理由。
（三）訴之聲明：
   1、原告之訴駁回。
   2、訴訟費用由原告負擔。
   3、如受不利判決，願供擔保請准免為假執行。 
三、爭點事項：
（一）不爭執事項：
   1、被告因上述毀損、傷害之行為，經本院刑事庭109年度原
      易字第1號分別判處拘役30日、有期徒刑3月，如易科罰金
      均以1千元折算1日確定，經上訴後判決上訴駁回而確定。
（二）爭執事項：
   1、被告有無毀損原告之小貨車玻璃？
　 2、被告有無傷害原告？　　
   3、原告受損害額為何？
  四、本院判斷：
（一）被告有無毀損原告之小貨車玻璃？
   1、原告小貨車玻璃受損之事實，有照片可證（竹崎分局嘉竹
      警偵字第1080003421號卷第39、40頁，下稱警卷）。
　 2、證人陸成德於本院刑事庭（109年度原訴字第1號，下稱刑
      事一審）證稱：「案發當日莊美花跑至家裡旁邊櫃子拿番
      刀、鐵鎚，後走到莊蕷耘停放本案小貨車之處，將本案小
      貨車之玻璃敲破，並刺擊輪胎，伊就把番刀、鐵鎚拿走，
      莊蕷耘跑過來，問伊莊美花是否有弄壞其車子，伊當下雖
      然說沒有，但事實並非如此，而莊蕷耘停車的位置本來係
      沒有玻璃碎片的，伊之前雖然說沒看到莊美花敲破車窗玻
      璃，但係因為當時想要保護莊美花所以才沒說等語（刑事
      一審卷第220、222、228-229頁）。核與原告於刑事一審
      卷證稱：「案發當天伊回家拿東西，所以將本案小貨車停
      放該處，後來看到被告之車返家，就躲在信箱附近可以看
      到停車處的位置，伊看到被告拿鐵鎚，並隨即聽到玻璃破
      碎的聲音，所以伊知道一定係被告打破本案小貨車之車窗
      玻璃，伊之車窗玻璃本來沒有破損，且停放處地上也沒有
      碎玻璃，被告敲破玻璃時，證人陸成德在被告旁邊要拿走
      被告手持的番刀、鐵鎚，被告有拿番刀刺輪胎，也有以鐵
      鎚敲本案小貨車之玻璃，伊雖然當下去找被告理論時沒確
      認玻璃破裂狀況，但警察來之後有確認玻璃確實破裂」等
      語（刑事一審卷第268-275頁）大致相符。
   3、被告確持番刀、鐵鎚刺擊本案小貨車輪胎，為被告於刑事
      案件所自承，雖錄音中未明確聽聞被告提及要敲破車窗玻
      璃，然若停車處原有玻璃碎片，原告自無可能甘冒輪胎有
      遭玻璃刺破之風險而停在該處，又或自己上下車誤踩玻璃
      碎片致遭刺傷之危險，堪認該處原無任何玻璃碎片之可能
      ，此亦經證人陸成德、莊蕷耘證述如前，而被告自承所刺
      擊的輪胎係右邊前後輪胎而已（刑事一審卷第83頁），則
      案發處為山區路邊，且為被告、證人陸成德住處，於斯時
      夜間應已無人在該處走動，則何以於被告持番刀、鐵鎚靠
      近本案小貨車並刺擊「右邊」前後輪胎後，迄至被告及原
      告發生後續拉扯等經警到場後，即在本案小貨車之「右」
      前車窗發現玻璃破裂？況被告稱刺擊輪胎之原因乃過去原
      告故意撞其車輛，證人陸成德未跟原告計較，所以不滿而
      去刺擊輪胎等語（刑事一審卷第82頁），並於警詢中稱對
      原告之前撞其車很生氣，所以想刺破系爭小貨車輪胎洩憤
      等語（警卷第5頁），可見被告目的實為破壞原告之系爭
      小貨車，則於刺擊輪胎無法遂行，轉而敲破玻璃以達毀損
      目的亦不無可能。堪認被告確有持鐵鎚敲破系爭小貨車之
      右前車窗玻璃行為無訛。
   4、被告稱錄音中沒聽見原告稱伊有敲破小貨車玻璃，且原告
      所稱躲藏之位置應看不到小貨車，原告所站位置應係伊住
      家旁而非信箱附近等語。雖譯文中未明確聽聞敲破玻璃的
      聲音，且未錄到被告提及要敲破車窗玻璃，惟上開錄音，
      音源眾多，無法辨識何者為敲打玻璃之聲音。然原告已於
      刑事一審具結作證時釐清係因看到被告手持鐵鎚靠近系爭
      小貨車，並聽到玻璃破碎聲，因而認係被告敲破玻璃等節
      明確（刑事一審卷第270頁）。且原告亦稱：「係因為上
      開情狀所以知道一定係被告打破系爭小貨車玻璃，所以之
      後均直接指稱係被告打破伊的玻璃」等語（刑事一審卷第
      274頁）。衡諸原告係目擊被告手持鐵鎚靠近車輛，隨即
      聽聞車窗玻璃破碎聲，除另有陸成德在場目擊外，復無第
      三人手持物品之情況下，必會認定係手持鐵鎚之被告打破
      車窗玻璃。另縱原告出面與被告爭論時，未確認現場車窗
      玻璃破損狀況，反向證人陸成德詢問被告是否有破壞系爭
      小貨車，而證人陸成德當下回答沒有（此為被告及其辯護
      人所稱，然因錄音之音量過小，刑事一審在勘驗過程就此
      部分無法確認），惟此經原告證稱「當下僅一直看著被告
      而已，所以沒有去注意車窗狀況」等語（刑事一審卷第27
      0頁），此核與上揭錄音譯文中當原告至案發現場後，隨
      即與被告有激烈爭吵相符，是應係原告於斯時已認定被告
      破壞系爭小貨車，而急於與被告理論。至或原告確有向證
      人陸成德詢問被告是否有破壞系爭小貨車，證人陸成德回
      答沒有，然此經證人陸成德證稱此非事實（刑事一審卷第
      220頁）。而經細繹錄音譯文，證人陸成德於該2人爭吵過
      程中，一直擔任勸阻2人之角色，則當原告出面情緒激動
      欲向被告質問時，證人陸成德出於上開勸阻立場，向原告
      表示沒有，亦僅為基於希望2人不要因此發生糾紛之心態
      。另原告在被告靠近系爭小貨車時，究所站位置何處實非
      斯時尚未察覺之被告所能肯定，且證人陸成德於刑事一審
      亦稱「不知道原告自何處冒出來」等語（刑事一審卷卷第
      220頁），自難僅憑被告之臆測而逕認原告原係躲藏於何
      處，而以此認原告所述非真，是被告所述尚難採信。
   5、被告因毀損原告之小貨車玻璃，亦經刑事判處拘役30日確
      定，有本院刑事庭109年度原易字第1號、臺南高分院109
      年度原上易字第6號判決書可證（本院卷第9-25、331-344
      頁）。
　 6、綜上可證被告確有毀損原告小貨車右前車窗玻璃之行為。
（二）被告有無傷害原告？　　
   1、證人陸成德於刑事一審證稱：「被告於前開扭打後，便往
      斜坡上跑，跑到水塔之位置，並與原告繼續對罵，原告因
      體型關係，則在下面與被告叫囂沒跑上去，後被告忽然往
      下衝，便把原告衝撞過去，可能著力點在左手，所以原告
      的左手就受傷了，伊當時人站在筍場的地方，可以看到斜
      坡位置，也有清楚看到係被告衝撞原告，但因為係突然的
      衝撞，所以伊沒有仔細看到2人的姿勢，當時筍場有開燈
      ，路旁也有路燈，而被告以身體衝撞原告後遂往伊的方向
      跑，原告跌倒後沒有立刻站起來，等伊注意到其的時候，
      只看到其一直扶著手往伊方向過來，最後警察就來了，伊
      在警偵曾稱沒有看到這部分係因為想要保護被告」等語（
      刑事一審卷第220-229頁）。核與原告於刑事一審審證稱
      ：「伊於案發當天受有左手肱骨骨折的傷勢，係因為被告
      在斜坡衝撞伊，被告跑到斜坡上方約50米左右，伊只往上
      到10幾米左右站在那，被告就從上面衝撞伊，因為是一瞬
      間的事情所以對於係何種姿勢衝撞的伊不清楚，伊就倒地
      受傷沒有馬上站起來，並有喊說其衝撞我，伊要驗傷，被
      告是跑到水塔上方一點的地方，在水塔位置以下，晚上可
      以看的到，因為有路燈跟筍場的燈，伊知道證人陸成德當
      時都在筍場」等語（刑事一審卷第269-275頁）大致相符
      。又其2人前開證詞均經具結，以偽證罪責擔保其真實性
      ，應堪信為真實。
   2、上揭證述核與前開錄音譯文中被告與原告係持續對罵，原
      告於過稱中稱「好啊，你跑挖，跑挖」、「好啊，我在這
      邊等你」，即原告確於斜坡中即停止未繼續往斜坡上走；
      及後原告遭被告瞬間衝撞，即忽然喊「阿，痛。好哇」、
      「我報警，我要驗傷」、「什麼跌倒，你推我」、「難道
      沒有推我」等語（刑事一審卷第239、241、242頁）相符
      。
　 3、經刑事二審法院勘驗錄音內容在音檔13分8秒至13分11秒
      時，有錄到「被告與被告莊蕷耘似有肢體接觸，有一人出
      聲，並有快步走或跑步使身上之金屬製物品不斷發出摩擦
      聲」，隨即並錄下2人間之對話：
　　  莊蕷耘：啊，痛。好哇。
      莊美花：（笑聲，快步走或跑使使身上之金屬製物品不斷
              發出摩擦聲）。
      莊蕷耘：我報警，我要驗傷。                   
      莊美花：(笑聲，快步走或跑步使身上之金屬製物品
              不斷發出摩擦聲)。                     
      莊蕷耘：「我要驗傷」（音檔自13分11秒起）。
　　　以上有勘驗筆錄及錄音可證（本院卷第95、163頁）。
　 4、由上錄音內容可知，被告因身上戴有金屬製物品，致在快
      步走或跑步並與原告發生肢體接觸時，不斷發出摩擦聲，
      原告並在被撞後哀嚎喊痛，並揚言報警，倘非被告從斜坡
      上方瞬間往下衝撞原告，致使原告應聲跌倒受傷，何以原
      告會在第一時間反應指稱係被告衝撞自己？況原告對於被
      告當時有私下錄音一節並不知情，自無可能在突遭衝撞後
      ，為錄下此部分不利於被告之言語，而立即偽指被告有衝
      撞自己之行為。又在斜坡上之衝突現場，僅有被告及原告
      在場，原告原無任何骨折傷勢，卻於被告將其衝撞倒地後
      ，即受有左側遠端肱骨骨折，堪認原告此部分傷勢，係因
      被告之衝撞傷害行為所致。
   5、被告辯稱事故之斜坡，現場伸手不見五指，證人陸成德證
      稱見及衝撞過程自無可能等語。然證人陸成德僅為在場者
      ，證人之證言係本於個人親身經歷所為之陳述，惟囿於人
      的感官、知覺、記憶及口語表達，均非如攝錄影器材般能
      重現事發當時大致客觀狀況，難免有所不足，則證人陸成
      德雖於原審證稱原告礙於體型而未上斜坡僅在下面等語（
      刑事一審卷第220、222、223頁），並繪製雙方所在位置
      圖以供參考，有證人陸成德繪製圖附卷可佐（刑事一審卷
      第245頁）。惟觀諸證人陸成德所繪製之斜坡部分，本非
      按照實際長度、坡度所繪製之1比1示意圖，而僅係約略繪
      製被告在斜坡較上方處，原告則在斜坡下方處之粗略位置
      ，並以言語泛稱原告沒有上斜坡僅在下面，則所稱「沒有
      上斜坡」、「在下面」之意究係指斜坡幾公尺處，抑或僅
      在斜坡與山坡道路交界處，甚或根本僅在山坡道路上，本
      會因個人主觀角度認知不同可能有相異之陳述，而原告自
      陳僅到斜坡10幾米處等語（刑事一審卷第269頁），實核
      與被告於原審稱：伊跑到斜坡中間停下來休息往下看，就
      看到原告沒有在跑，是慢慢移動走上斜坡等語（刑事一審
      卷第263頁）中所稱，最後見及原告係在尚未到斜坡中間
      處之位置相符，亦與證人陸成德上開繪製圖斜坡下方圓圈
      處係已在斜坡道路位置無明顯扞格。可認發生衝撞衝突之
      處應非斜坡上水塔位置甚或水塔更上方處，則在水塔位置
      以下經筍場及路燈照明而使證人陸成德得以看到衝撞景象
      自無可疑之處。
   6、證人陸成德、原告均證稱案發當時筍場有開燈，且斜坡下
      方道路有路燈等語（刑事一審卷第225-227、272頁），其
      中路燈部分核與被告所提供夜間之案發現場照片相符（刑
      事一審卷第155頁），衡諸常情，在有一定身高、體型，
      且非刻意以蹲下等姿勢之人，於有間接光源下，縱無法清
      楚辨別臉部表情、衣服顏色等細節，應尚能見及身影，則
      在兩人體型不同且均為證人陸成德所認識，甚其一為其配
      偶之情形下，應無誤認之可能，從而證人陸成德證稱在筍
      場得以見及被告往下衝撞原告之景象，應堪信為真實。
　 7、被告因傷害原告，亦經判處有期徒刑3月確定，有本院刑
      事庭109年度原易字第1號、臺南高分院109年度原上易字
      第6號判決書可證（本院卷第9-25、331-344頁）。
   8、綜上可證，被告確有傷害原告之行為，且原告受有左側遠
      端肱骨骨折之傷害，亦有診斷證明書可證（109年度原附
      民字第3號卷第9頁）。可認被告確定傷害原告，造受原告
      受傷。
（三）原告受損害額為何？
　 1、按因故意或過失，不法侵害他人之權利者，負損害賠償責
      任（民法第184條第1項前段）； 不法侵害他人之身體或
      健康者，對於被害人因此喪失或減少勞動能力或增加生活
      上之需要時，應負損害賠償責任（民法第193條第1項）；
      不法侵害他人之身體、健康、名譽、自由、信用、隱私、
      貞操，或不法侵害其他人格法益而情節重大者，被害人雖
      非財產上之損害，亦得請求賠償相當之金額（民法第195
      條第1項前段）； 不法毀損他人之物者，被害人得請求賠
      償其物因毀損所減少之價額（民法第196條）。被告因傷
      害原告，毀損原告小貨車玻璃之事實既經認定，則原告依
      上開法規，請求被告損害賠償，自屬有據。爰就原告各項
      請求是否有理由，分述如下：
    ⑴醫療費用：原告支出如附表所示之醫療費，有收據可證 （
      本院109年度原附民第3號卷第11-17頁、本院卷第129、13
      0頁）。
　　　①然其中編號第13、15號原告係看診神經內科，編號第14
        號因急診就醫，且就診日108年1月17日與事發日107年1
        1月30日已有1個月又17日，難認與其左側遠端肱骨骨折
        有關係，故此3項請求不應准許。
　　　②108年9月12日之門診收據雖有自費額126,914元之記載，
        但此係原告急診送醫手術並住院之支付，且原告因粉碎
        性骨折而有使用自費鋼板以維手術效果，達到治療必要
        ，而健保給付之鋼板無法固定此類型之骨折，此有戴德
        森醫療財團法人嘉義基督教醫院（下稱嘉基醫院）109
        年12月14日戴德森字第1091200079號函可證（本院卷第
        137、201頁）。依此可證該筆自付額，確屬醫療所必要
        性。故合計其餘醫療費143,537元，為原告之受損額。
　  ⑵後續醫療費用：原告並無提出其他後續醫療必要性及費用
      之相關證明，難認原告日後有此部分支出之必要。
　  ⑶看護費：原告因傷手術後日起需專人照護1個月，此有嘉基
      醫院109年12月14日戴德森字第1091200079號函、110年5
      月20日戴德森字第1100500121號函可證可證（本院卷第13
      7、201頁）。又原告因手術住院6天，有診斷證明書可證
      （本院109年度原附民第3號卷第9頁），合計看護日數為6
      6天，以每日看護費2,200元計算，為66,000元（2200×30
      ）。
    ⑷不能工作損失：
　　　①原告因傷手術後需休養3個月，手肘傷勢狀況不宜負重，
        避免手肘負重之工作，此有嘉基醫院109年12月14日戴
        德森字第1091200079號函、110年5月20日戴德森字第11
        00500121號函可證（本院卷第201頁）。是原告手術後3
        個月既已痊癒，即非無工作能力，原告仍可從事其他工
        作。故本院認原告不能工作之期間為手術住院6日，及
        出院後休養3個月，合計為3.2月。
　　　②原告於107年6月27日至8月31日在中國青年救國團阿里山
        青年活動中心工作，後於107年9月1日至107年11月24日
        在團隊鍊企業管理顧問有限公司工作，均檐任廚師一職
        ，每月薪資33,300元，有勞工保險投保資料表可參（本
        院109年度原附民第3號卷第21頁），原告領有中餐烹調
        職類丙級合格證書，亦有中華民國技術士證書及中國民
        國技術士證可證（本院卷第131、133頁）。原告雖於本
        件傷害前約一星期之107年11月24日自該廚師工作離職
        ，然以原告之過往經歷、前一份工作為廚師、收入為每
        月33,000元，可證原告係有工作能力，且每月之收入約
        33,000元。爰以每月33,000元計算原告之工作損失為10
        5,600元（33,000×3.2）。
    ⑸車窗玻璃修復費用：按民法第196條請求賠償物被毀損所減
      少之價額，得以修復費用為估定之標準，但以必要者為限
      （例如：修理材料以新品換舊品，應予折舊），換言之，
      以新零件更換舊零件者，應予折舊（最高法院77年度第9
      次民事庭會議決議）。因此，系爭小貨車之修復，應係回
      復車禍發生前之「應有狀態」，亦即系爭小貨車損害尚須
      扣除折舊之部分，始為「應有狀態」。又系爭小貨車係10
      6（2017）年1月出廠，此有行車執照影本可證（本院卷第
      127頁）。而距107年11月30日發生車禍時，業已使用1年
      又10月，依行政院所頒「固定資產耐用年數表」，運輸用
      之貨車耐用年數為4年。又系爭小貨車之修理費4,100元，
      有維修明細表可證（本院卷第135頁）。而依所得稅法第5
      1條及同法施行細則第48條之規定，本院以平均法計算零
      件之折舊。準此，扣除折舊後之系爭曳引車零件之損害額
      為則零件扣除折舊後之修復費用為2,597元【計算方式：1
      .殘價＝取得成本÷( 耐用年數＋1)即4,100÷(4+1)≒820（小
      數點以下四捨五入）；2.折舊額 ＝(取得成本－殘價)×1/（
      耐用年數）×（使用年數）即(4,100－820) ×1/4×（1+10/1
      2）≒1,503（小數點以下四捨五入）；3.扣除折舊後價值＝
      （新品取得成本－折舊額）即4,100－1,503＝2,597】。
   ⑹精神慰撫金：按慰撫金之多寡，應斟酌雙方之身分、地位、
     資力與加害之程度，及其他各種情形核定相當之數額，該
     金額是否相當，自應依實際加害情形與請求人所受之痛苦
     及雙方之身分、地位、經濟狀況等關係決定之。查，被告
     因衝撞原告成傷，係對原告之身體、健康之人格法益造成
     侵害，且情節重大。從而原告依上開規定請求精神慰撫金
     賠償，自應准許。查，原告係54年次，高中畢業。已婚。
     因為開刀現無業，沒有收入，有不動產。被告係50年次，
     大學畢業，已婚，目前照顧孫子，沒有收入。此為兩造所
     陳明，且互不爭執（本院卷第84頁），本院參酌兩造上述
     之身分、地位、經濟能力，被告未與原告和解，以及原告
     所受之傷害等情，認原告請求之精神慰撫金以25萬元為適
     當。
　 ⑺綜上，原告之受損為額為567,734元（143,537＋66,000＋105,
     600＋2597＋25萬）。
　2、次按，負損害賠償責任者，除法律另有規定或契約另有訂
     定外，應回復他方損害發生前之原狀。因回復原狀而應給
     付金錢者，自損害發生時起，加給利息（民法第213條第1
     、2項）；損害賠償，除法律另有規定或契約另有訂定外，
     應以填補債權人所受損害及所失利益為限（民法第216條第
     1項）；給付有確定期限者，債務人自期限屆滿時起，負遲
     延責任。給付無確定期限者，債務人於債權人得請求給付
     時，經其催告而未為給付，自受催告時起，負遲延責任。
     其經債權人起訴，或依督促程序送達支付命令，與催告有
     同一之效力（民法第229條第1、2項）；又遲延之債務，以
     支付金錢為標的者，債權人得請求依法定利率計算之遲延
     利息。但約定利率較高者，仍從其約定利率（民法第233條
     第1項）；應付利息之債務，其利率未經約定，亦無法律可
     據者，週年利率為百分之5（民法第203條）。查，被告毀
     損、撞傷原告，造成原告受損害額567,734元之事實，業如
     前述，則原告依上開法規，請求被告給付567,734元，及自
     起訴狀繕本送達被告之翌日起，按年息百分之5計算之利息
     ，並未逾上開規定之範圍，自無不合。又原告起訴狀繕本
     係於109年2月23日送達被告收受，有送達回證附卷可稽（
     本院109年度原附民字第3號卷第23頁）。從而，原告本於
     侵權行為損害賠償請求權之法律關係，請求被告給付567,7
     34元，及自起訴狀繕本送達翌日即109年2月24日起至清償
     日止，按年息百分之5計算之利息部分，為有理由，應予准
     許。原告逾上開範圍之請求，為無理由，應予駁回。
　3、兩造陳明願供擔保請准宣告假執行或免假執行，就原告勝
     訴部分經核無不合，爰分別酌定相當之擔保金額准許之。
     至於原告敗訴部分假執行之聲請，已無所據，應予駁回。
（四）本案事證已臻明確，兩造其餘主張陳述及所提之證據，均
      不影響本案判決，毋庸再予審酌，附此敘明。
五、訴訟費用裁判之依據：民事訴訟法第79條。
中　　華　　民　　國　　110 　年　　10　　月　　12　　日
                      民三庭法　官　馮保郎
以上正本係照原本作成。
如不服本判決，應於送達後20日內，向本院提出上訴狀（須按對
造人數提出繕本）及表明上訴理由，並依上訴利益繳交第二審裁
判費。如委任律師提起上訴者，應一併繳納上訴審裁判費。
中　　華　　民　　國　　110 　年　　10　　月　　12　　日
                            書記官　蔡沛圻　　　
附表：
醫院 編號  科別 日期 醫療金額（元） 嘉義基督教醫院  1 骨科 107年12月1日 136,837   2 急診 107年12月1日 570   3 骨科 107年12月14日 380   4 骨科 107年12月14日 40   5 骨科 108年1月11日 750   6 骨科 108年2月14日 690   7 骨科 108年3月25日 440   8 骨科 108年4月25日 340   9 骨科 108年6月21日 340   10 骨科 108年9月12日 940   11 骨科 108年12月12日 340   12 骨科 109年2月6日 670   13 神經內科 109年2月11日 490   14 急診 108年1月17日 570   15 神經內科 109年2月6日 340   16 骨折外傷科 109年4月24日 380   17 骨科 109年11月30日 820